最　高　行　政　法　院　裁　定
　　　　　　　　　　　　　　　　　　 96年度裁字第02914號
抗　告　人　甲○○
訴訟代理人　乙○○
上列抗告人因與相對人屏東縣稅捐稽徵處間土地增值稅事件，對
於中華民國95年5月26日高雄高等行政法院95年度訴字第209號裁
定提起抗告，本院裁定如下︰
　　主  文
抗告駁回。
抗告訴訟費用由抗告人負擔。
　　理  由
一、抗告人於原審起訴意旨略以：抗告人於民國（下同）93年9
    月8日因買賣而移轉所有坐落屏東市○○段○○段193之6地號
    土地予訴外人陳坤輝，並向相對人申報土地移轉現值，申請
    按自用住宅用地稅率核課土地增值稅。惟相對人調查結果認
    為系爭土地上房屋之一樓係供營業使用，乃依房屋實際使用
    情形所佔土地面積比例，分別按自用住宅用地稅率及一般用
    地稅率計課。抗告人不服，認為上開房屋有無供營業使用，
    其舉證責任在相對人，故原處分有違法及不當之情形，且訴
    願決定之主文與理由亦互相矛盾，抗告人始終並無撤回訴願
    之意，爰起訴請求撤銷訴願決定及原處分云云。
二、原裁定則以：抗告人於94年9月28日收受相對人同年月23日
    屏稅管字第0940082524號復查決定書後，已於同年10月12日
    與訴外人陳坤輝簽訂解除土地買賣協議書，並於同年月17日
    向相對人提出該協議書，經相對人以同日屏稅收第00000000
    0號收文後，旋於同年10月19日以屏稅土字第0940088082號
    函通知抗告人略謂：依其同年10月17日申請書辦理註銷本件
    應納之土地增值稅新台幣200,621元，並於上開土地增值稅
    繳款書上蓋有「作廢」及「依94年10月17日屏稅收字第0940
    088082號辦理註銷」戳記等情，準此，就本件土地移轉申報
    現值，抗告人不服相對人所核課之土地增值稅繳款書之原行
    政處分已不存在，而相對人94年9月23日屏稅管字第0940082
    524號復查決定亦因原處分之不存在，而失所附麗，訴願決
    定從程序上決定不予受理，並無違誤等語。
三、抗告意旨略以：抗告人於第一審訴訟程序中，得為訴之變更
    追加，且抗告人之意思表示有重大瑕疵，曾向相對人表示撤
    銷其意思表示，又系爭房屋抗告人有無供營業使用，其舉証
    責任在相對人，原處分顯有違法與不當之情形，訴願決定之
    主文與理由亦互相矛盾；此外，系爭標的業已移轉予訴外人
    乙○○，原判決謂其並非利害關係人，顯非適格之當事人等
    語，顯有判決理由矛盾之違法云云。經查抗告人既已於94年
    10月17日向相對人提出解除土地買賣協議書，並經相對人函
    復准予註銷土地增值稅之申報，則原核定土地增值稅之處分
    即已不存在，不容抗告人嗣後再行爭執，至系爭標的業已移
    轉予訴外人乙○○一節，係本件繫屬後之移轉，並不影響當
    事人適格之認定，是原裁定以抗告人之訴不合法，駁回抗告
    人之訴，並無違誤，其抗告難認有理由，應予駁回。
四、依行政訴訟法第104條、民事訴訟法第95條、第78條，裁定
    如主文。
中　　華　　民　　國　　96　　年　　11　　月　　22　　日
                    最高行政法院第一庭
                        審判長法官　高　啟　燦
                              法官  黃　璽　君
                              法官　廖　宏　明
                              法官　楊　惠　欽
                              法官　林　樹　埔
以  上  正  本  證  明  與  原  本  無  異
中　　華　　民　　國　　96　　年　　11　　月　　23　　日
　　　　　　　　　　　　　　　書記官　吳　玫　瑩
